Inventaris van het archief van de familie Vrolik en aanverwanten, (1704) 1788-1935 (-2013)
Nationaal Archief, Den Haag
Collectie 196 Familie Vrolik
Vrolik
oudste stuk - jongste stuk: 1704-2013
merendeel 1788-1935
C25136
363 inventarisnummers; 0,00 meter
Normale geschreven, getypte en gedrukte documenten, geen bijzondere handschriften.
Nationaal Archief, Den Haag
Medisch hoogleraar Gerard Vrolik (1775-1859) was de eerste wetenschapper in deze familie van Leidse lakenfabrikanten. Zijn zoon Willem treedt in de voetsporen van zijn vader, terwijl zijn andere zoon Agnites als Wis- en Natuurkundige in dienst treedt bij het departement van Financiën, waarvan hij later het ministerschap aanvaardt. Het archief bevat stukken van verschillende telgen van deze familie, o.a. betreffende genealogie, hun functies en nevenfuncties, correspondentie met familieleden en anderen, persoonlijke stukken, financiën, en publikaties.
Archiefvorming
Geschiedenis van de archiefvormer
Als stamvader van het geslacht Vrolik geldt Willem Vrolijck, lakenfabrikant in Leiden, op 5 mei 1708 gehuwd met Anna Maria Fermont
A.E. Zimmerman, Afstammelingen uit het geslacht Vrolik. Zutphen, 1916. Inventarisnummer 338.
. Hij was de eerste van een viertal generaties, die allen hetzelfde beroep uitoefenden. Gerard Vrolik (1775-1859), waarvan als eerste papieren in de archief voorkomen, week van deze traditie af en werd de eerste wetenschapsman in zijn familie.
Reeds vóór zijn promotie in de medicijnen aan de universiteit van Leiden in 1796 werd hij benoemd tot hoogleraar in de anatomische fysiologie en de verloskunde aan het Athenaeum Illustre te Amsterdam; op 3 april 1797 werd hij tevens hoogleraar in de kruidkunde, in 1813 in de chirurgie. Zijn werk had vooral op praktisch medisch terrein betekenis: hij behandelde de kraamvrouwen in het Amsterdamse binnengasthuis. Dit betekende een geduchte concurrentie voor de vroedmeesters, die vóór de instelling van zijn leerstoel het monopolie van kennisoverdracht in de verloskunde hadden en daaraan goed verdienden. Onder het Staatsbewind werkte hij mee aan studiecommissies ter voorbereiding van een wetgeving op de geneeskunde.
Na 1820 blijken de hem toebedeelde taken te zwaar: geleidelijk wordt hij vervangen door jongere krachten en in 1841 behoudt hij slechts het vak theoretische verloskunde. Met eer overladen sterft hij hoogbejaard
Een levensbeschrijving van Gerard Vrolik verscheen in het Jaarboek van de Koninklijke Akademie voor Wetenschappen, 1859, pg. 115.
.
Gerard Vrolik was op 6 juni 1800 gehuwd met Agneta Suzanna van Walree (1773-1810). Na haar dood hertrouwde hij op 18 december 1811 met Anna Elisabeth van Swinden (1777-1867), een dochter van de beroemde hoogleraar in de wis- en sterrekunde en patriot Jean Henri van Swinden (1746-1863)
De stukken, afkomstig van Jean Henri van Swinden, zijn ondergebracht in een afzonderlijke archief Van Swinden, dat in 1979 werd geïnventariseerd. Een levensbeschrijving van Van Swinden is opgenomen in R. Rentenaar, Van Swindens vergelijkingstafels van lengtematen en landmaten.
Wageningen, 1971.
.
Willem Vrolik, Gerard Vroliks oudste zoon (1801-1863), volgde het voetspoor van zijn vader en ging medicijnen studeren aan het Athenaeum te Amsterdam en de universitet van Utrecht
Een levensbeschrijving van Willem Vrolik verscheen in het Jaarboek van de Koninklijke Akademie van Wetenschappen, 1863, pg. 83-99.
. Hij beantwoordde twee medische prijsvragen en promoveerde in 1823 op een proefschrift over de bloedsomloop in de wervelkolom. Naast zijn medische praktijk hield de studie van de anatomie van zeldzame dieren hem bezig: deze hobby werd hem tot wetenschap, toen hij in 1829 tot buitengewoon hoogleraar in de anatomie en fysiologie aan de universiteit van Groningen werd benoemd. In 1830 vergezelde hij de flankeurscompagnie van de Groninger en Franeker studenten in de strijd tegen de Belgen, hetgeen hem de Militaire Willemsorde opleverde. Op 5 december 1831 aanvaardde hij de betrekking van gewoon hoogleraar in de anatomie en fysiologie aan het Athenaeum te Amsterdam. Daar verwierf hij internationale roem door zijn publikaties over de anatomie van het embryo
De "Tabulae ad illustrandam embryogesin hominis et mammalium tam naturalem quam abnormalem" verwierf in 1850 een prijs van de Akademie van Wetenschappen in Parijs.
zelf verzamelde hij anatomische collecties van voorgangers, die thans nog een uitstekend beeld geven van de geschiedenis van de medische en natuurhistorische wetenschap
Het anatomische kabinet van Vrolik bevindt zich in het Museum Vrolik, Anatomisch en biologisch laboratorium, Mauritskade 1, Amsterdam.
. Ook wist hij de anatomische collectie voor onderwijsdoeleinden uit te breiden en ondersteunde hij de oprichting van de dierentuin Artis. Willem Vrolik huwde op 5 juli 1823 met Theodora Cornelia van Doorn (1801-1871).
Zijn broer Agnites Vrolik (1810-1894) koesterde in zijn jeugd grote bewondering voor zijn oudoom Jean Henri van Swinden.
In diens voetspoor studeerde hij wis- en natuurkunde aan het Athenaeum te Amsterdam en de universiteit van Utrecht, waar hij een actief studentenleven leidde: hij was praeses van de Amsterdamse studentensenaat Ne Praeter Modum en van de Utrechtse Senatus Veteranorum, hij redigeerde studentenkranten en maakte deel uit van de Utrechtse Vrijwillige Jagers in de strijd tegen de Belgen.
In 1836 promoveerde hij; daarna volgden enige jaren die hij reizend doorbracht. Bij Koninklijk Besluit van 23 februari 1838, nr. 128, werd hij benoemd tot assistent van de adviseur voor Wis- en Scheikundige Zaken bij het departement van Financiën. Twee jaar later werd hij Inspecteur Essayeur-Generaal bij de Rijksmunt; na een reorganisatie van de Munt werd hij in 1850 voorzitter van het Muntcollege.
Een politieke loopbaan volgde, toen hij bij Koninklijk Besluit van 31 maart 1854, nr. 66, benoemd werd tot minister van Financiën in het ministerie Van Hall-Donker Curtius. Hij voerde een gematigd beleid, gericht op aflossing van de staatsschuld en op een (voor Thorbecke en de zijnen al te) geleidelijke invoering van enige belastinghervormingen: in 1855 bewerkstelligde hij een vermindering van de 'accijns op het geslagt'. De voortzetting van deze politiek in het ministerie-Van der Brugghen leidde mede tot de kabinetskrisis van 1858: Vroliks belastingvoorstellen, die o.m. een overheveling van de personele belasting naar de gemeentefinanciën behelsden, stuitten op grote tegenstand van de Tweede Kamer
Over de gestie van Vrolik als minister van Financiën staan enkele mededelingen in A.A. van Welderen Rengers, Schets eener parlementaire geschiedenis, dl. I, Den Haag 1948, pg. 110-182, passim.
.
Nadien heeft Vrolik zich vooral op economisch terrein bewogen. In 1862 was hij de mede-oprichter van de Maatschappij tot Exploitatie van spoorwegmaterieel, een staatsonderneming, die materieel zou verschaffen voor particuliere spoorwegondernemingen. Toen het tweede Kabinet-Van Hall ertoe overging, zelf de spoorwegaanleg ter hand te nemen, werd in 1863 deze maatschappij uitgebreid tot Maatschappij tot Exploitatie van Staatsspoorwegen. Vrolik was tot 1869 directeur-generaal
Een archief van de Maatschappij tot Exploitatie van Staatsspoorwegen uit de oprichtingsperiode ontbreekt nagenoeg. Enkele stukken betreffende de oprichting bevinden zich in de collectie De Brouwer van Hogendorp, inventarisnummers 11-18. Gegevens over de Staatsspoorwegen uit die tijd bevinden zich in Mr.Dr. H. Jonckers Nieboer, Geschiedenis der Nederlandsche Spoorwegen, 1832-1884, pg. 97-131.
. Een belangrijke rol speelde hij ook in de Nederlandsche Maatschappij tot bevordering van Nijverheid; hij was achtereenvolgens voorzitter van het Haagse, na 1849 van het Utrechtse departement.
Vooral stimuleerde hij de artistieke vormgeving van industriële- en ambachtsprodukten: in 1871 werd onder directoraat van zijn secretatis, F.W. van Eeden, het Koloniaal Museum te Haarlem geopend, in 1877, bij gelegenheid van het 100-jarig bestaan van de Maatschappij, het Museum van Kunstnijverheidaldaar. In hetzelfde jaar nam hij om gezondheids- redenen ontslag. Het jaar tevoren was hij benoemd tot curator aan de Universiteit van Leiden.
Op 8 juli 1837 was hij gehuwd met Anna Jacoba van Gennep (1814-1885), een dochter van het lid der provinciale staten van Noord-Holland, Willem Karel van Gennep (1790-1870)
Een genealogie van het geslacht Van Gennep bevindt zich in het Algemeen Nederlandsch Familieblad, jrg. 1883-1884, nrs. 139 en 141.
.
Het echtpaar Vrolik kreeg zes kinderen. Hiervan was Anna Gerardina Vrolik (1833-1893) de oudste. Op 7 oktober 1863 huwde zij met Aernout Cornelis Theodore Gevers (1830-1889), afkomstig van de tak Gevers Leuven van het aloude geslacht Gevers
Een genealogie van het geslacht Gevers bevindt zich in het Nederlandsch Patriciaat, jrg. 12 (1921/22). pg. 170-205. Het archief van de familie Gevers bevindt zich bij de Tweede Afdeling van het Algemeen Rijksarchief.
.
De hierna volgende dochter, Caroline Lonce Vrolik (1838-1896) werd geboren in Zwitserland; zij bracht vaak haar tijd in haar geboortestreek door, hetgeen zijn weerslag vindt in enkele publikaties van haar hand. Daarnaast schreef zij enige toneelstukjes en novellen in het Frans en in het Nederlands, die een enkele maal in druk verschenen.
Op haar volgt de oudste zoon, Willem Karel Mari Vrolik (1841-1904), die een technische loopbaan verkoos, teneinde zijn vader in de Maatschappij tot Exploitatie van Staatsspoorwegen op te volgen. In 1861 was hij praeses van het Delfts Studentencorps en leider van het studentenverzet tegen de militaire leest geschoeide hervormingsplannen van de directeur van de Polytechnische school, De Keurenaer; het vastberaden verzet van het corps leidde tot een overwinning van het door haar voorgestane vrije-studiebeginsel, dat basis zou worden van de Wet op het Hoger Onderwijs van 1876
N.N. Geschiedenis van het Delftsch Studenten Corps, Delft, 1937. pg.
. Nadat hij in 1864 het ingenieursdiploma had behaald, was hij werkzaam in de fabriek van de Maatschappij tot vervaardiging van spoorwegmaterieel.
In 1869 kreeg hij een aanstelling op het hoofdbureau van de Maatschappij tot Exploitatie van Staatsspoorwegen, waarvan hij in 1870 secretaris werd en in 1881 Directeur-Generaal. Zijn voortvarend beleid bracht hem in conflict met de regering, hetgeen leidde tot zijn ontslagaanvrage in 1889. Van 1875 tot 1881 was hij bovendien lid van de gemeenteraad van Utrecht, in 1891 werd hij als liberaal afgevaardigde tot lid van de Tweede Kamer gekozen. Na de Kamerontbinding van 1894 stelde hij zich op achter het kieswetvoorstel-Tak, hetgeen tot zijn niet-herverkiezing leidde
Voor een korte levensbeschrijving, zie P.C. Molhuyzen, D.J. Blok e.a., Nieuw Nederlandsch Biografisch Woordenboek, deel VII, Leiden 1917, pg. 1298.
.
De dochter, Sophia Wilhelmina Vrolik (1845-1904), huwde op 19 september 1878 François van Aerssen Beijeren van Voshol.
Haar jongere broer, Agnites Jacobus Vrolik (1847-1873) bleek reeds tijdens zijn studie een veelbelovend bioloog: nog vóór zijn promotie aan de universiteit te Leiden in 1874 ontving hij een eredoctoraat van de universiteit van Jena op grond van zijn studies over schedelvorming. Intussen was hij redacteur van de Leidse Studenten-almanak geweest en had hij deelgenomen aan de vrijwillige ambulancedienst van het Nederlandsche Roode Kruis in Frankrijk in 1870-71. Zijn dood maakte een vroegtijdig einde aan een wetenschappelijke loopbaan.
In 1855 werd de jongste dochter Henriëtte Johanna (1855-1935) geboren. Zij bleef ongetrouwd.
​
Het geslacht Vrolik geraakte via Gerard Vrolik in het bezit van de droogmakerij Zuidplaspolder in Schieland (nabij Gouda). Deze werd beheerd door Willem Karel van Gennep. Via Anna Gerardina Vrolik ging de polder over naar het geslacht Gevers en via Sophia Suzanna Gevers, een dochter van Aernout Cornelis Theodore, naar Theodore van Hoogerhuyzen.
Geschiedenis van het archiefbeheer
In juni 1967 werd na bemiddeling van mevrouw E. Polak-de Booy door Mr. H.L.L. van Hoogerhuyzen te Zoetermeer een gedeelte van de collectie Vrolik aan het Algemeen Rijksarchief overgedragen
Correspondentie van de Tweede Afdeling 1969 D 9.8.
.
De verwerving van het archief
Het archief is door schenking verworven.
Inhoud en structuur van het archief
Aanwijzingen voor de gebruiker
Openbaarheidsbeperkingen
Volledig openbaar.
Materiële beperkingen
Het archief kent geen beperkingen voor het raadplegen van stukken als gevolg van slechte materiële staat
Aanvraaginstructie
Openbare archiefstukken kunnen online worden aangevraagd en gereserveerd. U kunt dit ook via de terminals in de studiezaal van het Nationaal Archief doen. Om te kunnen reserveren dient u de volgende stappen te volgen:
U maakt een profiel aan op www.gahetna.nl, en logt vervolgens in
Via de archiefinventaris (alleen de beschrijvingen met rode nummers) selecteert u het gewenste archiefstuk door op de knop 'Reserveren' te klikken
In het volgende scherm geeft u aan op welke dag u het archiefstuk wilt inzien
Indien u zich bevindt in de studiezaal en een tafelnummer heeft ontvangen kunt u dit nummer vermelden. Als u geen tafelnummer heeft kunt u tafelnummer 777 laten staan
Vervolgens bevestigt u uw reservering door deze te versturen.
Verwant materiaal
Beschikbaarheid van kopieën
Inventarisnummers van dit archief zijn niet in kopievorm beschikbaar
Bijlagen
Inventarisnummers behorende tot het supplement afkomstig van M. van Aerssen Beijeren van Voshol
1-7 119 247
10 121 249-268
11 125-127 270-272
13 135-141 274-281
15-40 144-149 284
44 157 291
46-54 173-178 292
62 181 299
66 182 305
67 187 306
70. 188 310
72-74 197-204 312
76 221 319
77 225-238 322
113 242-244 323
115 246 333-363
Beschrijving van de series en archiefbestanddelen
- Het geslacht Vrolik, I.
  - Gerard Vrolik (775-1859), A.
    Voor zijn levensbeschrijving, zie inleiding pg. 3.
    - Particulier, 1.
      - Verklaring van handelingsbekwaamheid van Vrolik uitgegeven door de provisionele representanten van het Volk van Holland, 1795; 1; 1 charter
      - Verklaring van de universiteit van Leiden, dat Vrolik het doctoraalexamen heeft afgelegd, met testimoniumbriefje, 1796; 2; 2 stukken
      - Dissertatie over de bladafval bij planten, met tekst van een redevoering, gehouden voor Felix Meritis over de eenvormige werking der natuur in het voortbrengen van plantgewassen. Gedrukt, 1796 en z.j.; 3; 1 band
      - Promotiebul, uitgereikt door de universiteit van Leiden, 1796; 4; 1 charter
      - Bewijzen van poorterschap, stemgerechtigdheid en andere vergunningen, verstrekt door de municipaliteit van Amsterdam, 1796-1812; 5; 1 omslag
      - Verklaring van Ds. C. Rekman, houdende de aanneming van Vrolik tot lidmaat van de Waalse kerk te Leiden, 1797; 6; 1 stuk
      - Missive van de Kanselier van de Orde van de Nederlandsche Leeuw ter begeleiding van de aan Vrolik toegekende eretekenen, met concept-bedankbrief, 1821; 7; 2 stukken
      - Ingekomen brieven van zijn zoon Agnites Vrolik, 1822-1858; 8; 1 omslag
      - Ingekomen brieven van N.J. Steevens, directeur der Latijnse School te Haarlem, 1822-1824; 9; 1 omslag
      - Stukken betreffende een reünie van oud-studenten te Leiden, 1828; 10; 1 omslag
      - Portretten van Vrolik. Gegraveerd, z.j.; 11; 1 omslag
      - Stukken betreffende zijn overlijden, 1859; 12; 1 omslag
      - Necrologiën, geschreven naar aanleiding van zijn dood, 1859; 13; 1 omslag
      - Stukken betreffende zijn nalatenschap, 1859-1860; 14; 1 omslag
    - Functies, 2.
      - Hoogleraar in Amsterdam, a.
        - Ingekomen brief van curatoren van het Athaeneum Illustre te Amsterdam, houdende mededeling van zijn benoeming tot hoogleraar in de verloskunde, met voorafgaande concept-rekesten, 1796; 15; 3 stukken
        - Oratie over de wetenschappelijke prestaties van Amsterdamse geleerden op botanisch gebied, door G. Vrolik, hoogleraar in de botanie. Gedrukt, 1797; 16; 1 deel
        - Oratie over de constante levenskrachten in het biologische lichaam, door G. Vrolik, hoogleraar in de anatomie. Gedrukt, 1798; 17; 1 deel
        - Ingekomen adres van de burgers D. van der Moot, P. van der Linden en F. Winters om zijn voorspraak voor de door hen toegepaste operatiemethodiek, 1799; 18; 1 stuk
        - Ingekomen brieven van de natuurhistorici C.G.C. Reinwardt en N.N, 1800, 1836; 19; 3 stukken
        - Artikelen van Vrolik over natuurhistorische onderwerpen. Gedrukt, 1803-1826; 20; 5 katernen
        - Uitnodiging van het genees- en heelkundig genootschap "Tot Heil van het Mensdom" te Zaandam tot bijwoning van een vergadering en een prijsuitreiking aldaar, met concept-antwoord, 1811; 21; 1 stuk
        - Open brief aan M.J. Weber, arts in Bonn, over diens theorie aangaande de rasvormen van de menselijke schedel en het bekken. Gedrukt, 1830; 22; 1 katern
        - Gedichten, hem aangeboden bij de 50e verjaardag van zijn promotie. Gedrukt, geschreven, 1846; 23; 1 omslag
        - Missive van het gemeentebestuur van Amsterdam, houdende schrapping van een voor Vrolik, emeritus-hoogleraar in de verloskunde, bestemde jaarwedde van de gemeentebegroting, met daaraan voorafgaande concept-aanvrage, 1856; 24; 2 stukken
      - Nevenfuncties en overige bemoeienissen, b.
        - Bewijzen van lidmaatschap, erelidmaatschap en corresponderend lidmaatschap van diverse wetenschappelijke genootschappen, met begeleidbrieven van de besturen en concept-bedankbrieven, 1788-1847; 25; 2 stukken
          Met staat.
        - Diploma van erelidmaatschap van de maatschappij Felix Meritis, 1798; 26; 1 charter
        - Diploma van lidmaatschap van de Hollandsche Maatschappij van Wetenschappen, 1802; 27; 1 charter
        - Akte, houdende de inlijving van Vrolik als commandeur van de tempel te Jeruzalem in de Orde der Johanniters, 1803; 28; 1 charter
        - Resolutie van het Staatsbewind, houdende de aanbieding van een gouden snuifdoos aan Vrolik, lid van de commissie ter vervaardiging van een Pharmacopoea Batava ter voorbereiding van de wettelijke regeling van de geneeskunde. Afschrift, 1804; 29; 1 charter
        - "Instructie voor de commissaris tot de zaken der Geneeskundige Staatsregeling van den Bataafschen Republiek", met begeleidende extract-resolutie, toegezonden aan Vrolik, lid van de commissie ter vervaardiging van een Pharmacopoea Batava, 1805; 30; 2 stukken
        - Plechtige verklaring van de Verenigde Broederschap der Vrijmetselaars, afgelegd tijdens de bijeenkomst ter viering van het 50-jarig bestaan van de vier loges onder het Groot Oosten, 1807; 31; 1 charter
          Deze verklaring werd mede ondertekend door Vrolik.
        - Besluit van Koning Lodewijk Napoleon van 18 juli 1808, nr. 83, houdende de benoeming van een aantal leden van het Koninklijk Instituut te Amsterdam en besluit van de commissaris-generaal voor het Onderwijs en voor de Kunsten en Wetenschappen, houdende de vestiging van Vrolik als secretaris van dit Instituut. Afschriften, 1808, 1816; 32; 2 stukken
        - Koninklijk Besluit van 3 juli 1816, nr. 19, houdende zijn benoeming tot lid van de Academie van Wetenschappen te Brussel. Afschrift. Met begeleidbrief en concept-bedankbrief, 33; 3 stukken
        - Diploma's behorende bij herdenkingsmedailles, uitgereikt door de stad Haarlem ter gelegenheid van het vierde eeuwfeest van de uitvinding der boekdrukkunst en door de Nederlandsche Huishoudelijke Maatschappij ter gelegenheid van haar 50-jarig bestaan, 1823, 1828; 34; 2 stukken
        - Bewijzen van lidmaatschap, stichterschap of donateurschap van diverse verenigingen en stichtingen, 1845-1855; 35; 1 omslag
        - Koninklijke Besluiten van 10 december 1846, nr. 1, houdende zijn benoeming tot Staatsraad in buitengewone dienst. Afschriften, 36; 2 stukken
        - Diploma van lidmaatschap van de Academie Litterarum en Sciëntiarum Regia Boica te München, met begeleidbrief, 1859; 37; 2 stukken
  - Willem Vrolik (1801-1863) en Theodora Cornelia van Doorn (1801-1871), B.
    Voor zijn levensbeschrijving, zie Inleiding, pg. 3.
    - Willem Vrolik, 1.
      - Oratie over de gelijkenis van de menselijke foetus met dieren van lagere rang, door Vrolik, buitengewoon hoogleraar in de anatomie en fysiologie aan de universiteit van Groningen. Gedrukt, 1829; 38; 1 katern
      - Oratie over het verband tussen de fysiologie en de natuurlijke historie, door Vrolik, hoogleraar in de aratomie en fysiologie aan het Athaeneum te Amsterdam. Gedrukt, 1832; 39; 1 deel
      - Open brief aan professor J.L. Schröder van der Kolk naar aanleiding van diens kritiek op een artikel van Vrolik op de anatomie van de Stenops Javanicus (Javaanse Lori). Gedrukt, 1844; 40; 1 katern
      - Stukken betreffende zijn overlijden en nalatenschap, 1863; 41; 1 omslag
    - Theodora Cornelia van Doorn, 2.
      - Overlijdensbericht en ingekomen facturen van haar begrafeniskosten, 1871, 1872; 42; 3 stukken
  - Agnites Vrolik (1810-1894) en Anna Jacoba van Gennep (1814-1885), C.
    - Agnites Vrolik, 1.
      - Particulier, a.
        - jeugd, studie en vrijgezellentijd (1810-1837), a.1
          - Personalia: doopbewijs, prijs voor goed gedrag en vlijt op de lagere school, stukken betreffende zijn plaatsvervanging in de militie, 1818-1836; 43; 1 omslag
          - Gedicht op het overlijden van zijn oom Jean Henri van Swinden en concept-necrologie, 1823; 44; 2 stukken
          - Schoolschriften, houdende een vertaling uit Homerus' Odyssee, boek VI, en dictaten over natuurhistorische onderwerpen, z.j. (ca. 1825); 45; 2 katernen
          - Stukken betreffende zijn studententijd, 46-54
            - Installatiebul van de Amsterdamse studentensenaat Ne Praeter Modum, met "constitutie" (reglement) van de Senaat. 1826, 46; 1 charter + 1 stuk
            - Testimonia en examenbriefjes. 1829-1833, 47; 1 omslag
            - Stukken betreffende zijn lidmaatschap van diverse studentenverenigingen. 1831-1833, 48; 1 omslag
            - Installatiebul van de Senatus Veteranorum te Utrecht. 1831, 49; 1 charter
            - Dissertatie over de toename van de warmte in verhouding tot de diepte van de aardbodem. Gedrukt. 1836, 50; 1 deel
            - Promotiebul, uitgereikt door de Universiteit van Utrecht. 1836, 51; 1 charter
            - Testimonium, uitgereikt door de Senatus Veteranorum aan ex-praeses Vrolik. 1836, 52; 1 charter
            - Militair paspoort van Vrolik, lid van de Vrijwillige Utrechtse Jagers. 1839, 53; 1 stuk
            - "De Keesiade", potpourri door J.A.A. Goeverneur. Afschrift van Vrolik. z.j., 54; 1 katern
          - Registers met aantekeningen en afschriften van brieven, geschreven tijdens een reis naar Parijs, 1836-1837; 55-56; 2 delen
            - 17 november 1846-4 januari 1837, 55
            - 10 januari 1837-6 maart 1837, 56
          - Karakterologische beschrijving van Vrolik, gemaakt tijdens zijn verblijf in Parijs door Dumontier. Origineel en afschrift, 1837; 57; 2 stukken
          - Portretjes van geleerden, gegraveerd door P. Chrétien, "inventeur du physionotrace" te Parijs, z.j.; 58; 1 omslag
            De portretjes werden vermoedelijk door Vrolik tijdens zijn verblijf in Parijs gekocht.
          - Kladaantekeningen over een reis naar Duitsland, z.j. (ca. 1836-1837); 59; 1 omslag
          - Reisbeschrijvingen, 1837, 1842; 60-61; 2 delen
            - Engeland en Zwitserland. 1837, 60
            - Italië en Duitsland. 1837, 1842, 61
          - Brieven van Agnites Vrolik aan Sophie over de reis naar Zwitserland, 1837; 333; 2 stukken
        - Periode na zijn huwelijk (1837-1894), a.2
          - Akte van huwelijkse voorwaarden tussen Vrolik en Anna Jacoba van Gennep, verleden voor Johannes Gerardus van der Haak, notaris te 's-Gravenhage, met mutuele testamenten en onderhandse nadere regelingen. Met bijlagen, 1837-1868; 62; 1 omslag
          - Ingekomen gedichten ter gelegenheid van zijn huwelijk, 1837; 63; 1 katern en 1 stuk
          - Zakagenda's, 1837-1889; 64; 18 deeltjes